【裁判字號】    99,訴緝,28
【裁判日期】    990409
【裁判案由】    違反毒品危害防制條例
【裁判全文】
臺灣彰化地方法院刑事判決              99年度訴緝字第28號
公  訴  人  臺灣彰化地方法院檢察署檢察官歲股
被      告  甲○○
上列被告因違反毒品危害防制條例案件，經檢察官提起公訴（98
年度毒偵字第376號），本院裁定改依簡式審判程序判決如下：
    主  文
甲○○施用第一級毒品，累犯，處有期徒刑玖月。
    事  實
一、甲○○前於民國92年間，因施用毒品案件，經依台灣台南地
    方法院92年度毒聲字第2014號裁定送觀察、勒戒後，認無繼
    續施用毒品傾向，於93年3月31日執行完畢釋放，並經臺灣
    臺南地方法院檢察署檢察官於93年3月31日，以93年度毒偵
    緝字第105號為不起訴處分確定。另因違反廢棄物清理法案
    件，經臺灣臺南地方法院，以90年度訴字第840號判處有期
    徒刑1年並宣告緩刑4年確定；其後又因犯竊盜罪，為臺灣高
    雄地方法院，以93年度簡字第1515號判處有期徒刑4月確定
    ，前揭緩刑經撤銷後，2案接續執行，甫於94年8月22日因假
    釋出監，並於95年1月4日縮刑假釋期滿未經撤銷視為執行完
    畢。詎仍不知悔改，復基於施用第一級毒品海洛因之犯意，
    於97年12月24日下午4時許，在其位於彰化縣員林鎮大峰里
    竹仔巷174號居所旁，以將海洛因摻入香煙點燃吸食之方式
    ，施用第一級毒品海洛因1次。嗣於97年12月25日下午1時30
    分許，在彰化縣員林鎮大峰里竹仔巷空屋外，因形跡可疑為
    警盤檢查獲，經徵其同意，採集尿液送驗之結果呈嗎啡陽性
    反應，始悉上情。
二、案經彰化縣警察局員林分局報請臺灣彰化地方法院檢察署檢
    偵查起訴。
    理  由
一、按除被告所犯為死刑、無期徒刑、最輕本刑為3 年以上有期
    徒刑之罪或高等法院管轄第1 審案件者外，於刑事訴訟法第
    273 條第1 項程序進行中，被告先就被訴事實為有罪之陳述
    時，審判長得告知被告簡式審判程序之旨，並聽取當事人、
    代理人、辯護人及輔佐人之意見後，裁定進行簡式審判程序
    ；除簡式審判程序及簡易程序案件外，第1 審應行合議審判
    ，刑事訴訟法第273 條之1 第1 項、第284 條之1 分別定有
    明文。本件被告甲○○所犯係死刑、無期徒刑、最輕本刑為
    3年以上有期徒刑或高等法院管轄第1審案件以外之罪，並於
    本院行準備程序時就被訴事實為有罪之陳述，本院合議庭依
    前揭規定，經評議結果，裁定改由受命法官獨任行簡式審判
    程序，先予敘明。
二、上揭事實，業據被告甲○○迭於偵查及本院行準備程序與審
    理時均坦承不諱，且其於97年12月25日為警查獲時所採取之
    尿液，經送鑑驗結果，確呈嗎啡陽性反應，此有彰化縣警察
    局員林分局委託檢驗尿液代號與真實姓名對照表及詮昕科技
    股份有限公司98年1月15日所出具之濫用藥物尿液檢驗報告
    各1紙附卷可稽，應認被告之自白確與事實相符，洵堪採信
    。再查，被告前於92年間因施用毒品案件，經台灣台南地方
    法院以92年度毒聲字第2014號裁定移送觀察勒戒後，認無繼
    續施用毒品之傾向，由臺灣台南地方法院檢察署檢察官以93
    年度毒偵緝字第105號為不起訴處分確定等情，有其臺灣高
    等法院被告前案紀錄表及臺灣彰化地方法院檢察署刑案資料
    查註紀錄表各1份在卷足憑，被告顯係於受觀察、勒戒執行
    完畢釋放後，5年內再犯毒品危害防制條例第10條第1項之罪
    ，依同條例第23條第2項規定，應依法論科。綜上所述，本
    件犯罪事證明確，被告前開犯行洵堪認定，應予依法論科。
三、核被告所為，係犯毒品危害防制條例第10條第1 項之施用第
    一級毒品罪。被告為施用毒品而持有第一級毒品，其持有之
    低度行為應為施用之高度行為所吸收，不另論罪。再查被告
    有上開犯罪事實欄所載之前科紀錄，而於95年1月4日縮刑假
    釋期滿執行完畢等情，有其臺灣高等法院被告前案紀錄表1
    份附卷可稽，被告於受有期徒刑之執行完畢後，5年內故意
    再犯有期徒刑以上之罪，為累犯，應依刑法第47條第1項之
    規定，加重其刑。爰審酌被告前有多項犯罪記錄，品行不佳
    可見，其又因施用毒品案件，經送觀察勒戒後，仍未能促其
    自惕，本次再因施用毒品被查獲，顯然欠缺戒除毒癮之決心
    ，並未能善體國家設置觀察、勒戒機構，協助毒品施用者戒
    除毒癮之良法美意，惟衡其犯行對他人權益之侵害仍屬有限
    ，並於犯後坦承犯行，非無悔意，暨考量其犯罪動機、目的
    、手段、僅施用1次及其智識程度、生活狀況等一切情狀，
    量處如主文所示之刑，以示懲儆。
據上論斷，應依刑事訴訟法第273 條之1 第1 項、第299 條第1
項前段，毒品危害防制條例第10條第1 項，刑法第11條前段、第
47條第1項，判決如主文。
本案經檢察官紀雅惠到庭執行職務。
中    華    民    國    99    年     4     月    9    日
                  刑事第九庭    法      官  葛永輝
以上正本證明與原本無異。
如不服本判決應於收受判決後10日內向本院提出上訴書狀，並
應敘述具體理由。其未敘述上訴理由者，應於上訴期間屆滿後
20日內向本院補提理由書(均須按他造當事人之人數附繕本)
「切勿逕送上級法院」。
中    華    民    國    99    年    4      月    9    日
                                書  記  官  吳曉玟
附錄本案論罪科刑法條全文：
毒品危害防制條例第10條
施用第一級毒品者，處 6 月以上 5 年以下有期徒刑。
施用第二級毒品者，處 3 年以下有期徒刑。

司法院資訊處製作；財團法人民間司法改革基金會備份。
